# 请教陈版主：平价发行债券承销商佣金账务处理问题

提问人：乔一鸣 时间：2020-01-10 18:12:13
平价发行债券，根据准则规定，发生的承销商佣金计入应付债券-利息调整科目。我现在这里有一笔债券，按七年计算出来的实际利息和票面利息的差额之和不等于承销商佣金，反而大于承销商佣金。请问这种现象合理吗？还是我计算的实际利率有错误？有没有可能是承销商佣金太小了。我可不可以把这笔佣金计入长期待摊费用，按照直线法进行摊销？
该笔债券情况如下：发行面值为 160000 万元，票面利率是6.7%，债券年限为 7 年，2015.4.20-2022.4.20。于2018.4.20开始每年还本金 32000 万，利息每年4.20.偿还。支付承销商费用为 1800 万元。
我自己计算出来的实际利率是9.2%。

回答人：chenyiwei
理论上不应有这种情况，建议重新计算实际利率和各期实际利息支出。无论如何，将承销费计入长期待摊费用的做法都是不合理的。